臺灣花蓮地方法院民事簡易判決
111年度花簡字第320號
原      告  交通部臺灣鐵路管理局

法定代理人  杜微  
訴訟代理人  吳宇晨
            韓偉立
            鄧仕祥
被      告  好力國際股份有限公司

法定代理人  許煜東
被      告  劉建明
上列當事人請求侵權行為損害賠償事件，本院於中華民國111年8
月25日言詞辯論終結，判決如下：
    主  文
被告應連帶給付原告新臺幣壹拾捌萬零貳佰零柒元，及被告好力
國際股份有限公司自民國111年3月24日起，被告劉建明自民國11
1年5月6日起，並均至清償日止，按年息5%計算之利息。
訴訟費用新臺幣壹仟玖佰玖拾元由被告連帶負擔。
本判決得假執行。但被告如各以新臺幣壹拾捌萬零貳佰零柒元為
原告預供擔保，得免為假執行。
    事實及理由
一、原告主張：被告好力國際股份有限公司（下稱好力公司）委
    託伊運送貨物，好力公司並於民國109年3月31日派出其員工
    即被告劉建明擔任怪手司機，在伊和平車站裝卸區內進行裝
    貨作業，於當日19時許，被告劉建明因操作不當扯落電車線
    ，導致約150公尺電車線受損，伊於同日19時30分許經被告
    劉建明電話告知事故發生後，旋即派員搶修，至翌日即同年
    4月1日7時許始修復完成（下稱系爭事故）。系爭事故造成
    伊設備損失及搶修人員費用共計花費新臺幣（下同）180,20
    7元，經伊向好力公司求償，該公司均函復願誠摯支付賠償
    金，請求給付期限寬限至同年7月20日，屆期未支付並再次
    函請寬限至110年2月等語，惟迄未賠償伊分文。爰依民法第
    227條第2項及第188條第1項前段等規定，請求被告連帶賠償
    等語。並聲明：如主文第1項所示。
二、被告好力公司則以：當初之所以函請原告寬限給付期限，係
    為與劉建明釐清員工的責任等語；被告劉建明則以：系爭事
    故發生當天有2台怪手運作，和平車站人員下午4點多叫伊去
    吃飯，5點多回來伊看到電車纜線掉下來，伊當時並沒有操
    作怪手，伊的怪手距離有2米遠，根本不可能碰到電纜線，
    若碰到電線早被電死了等語，資為抗辯。並均稱：原告之訴
    駁回。
三、得心證之理由 　　
  ㈠按因故意或過失，不法侵害他人之權利者，負損害賠償責任
    ；受僱人因執行職務，不法侵害他人之權利者，由僱用人與
    行為人連帶負損害賠償責任；因可歸責於債務人之事由，致
    為不完全給付者，債權人得依關於給付遲延或給付不能之規
    定行使其權利。因不完全給付而生前項以外之損害者，債權
    人並得請求賠償，民法第184條第1項前段、第188條第1項前
    段及第227條分別定有明文。次按當事人主張有利於己之事
    實者，就其事實有舉證之責任，民事訴訟法第277條前段亦
    有明定。
  ㈡原告上開主張，業據提出貨物運送通知書、原告行車事故報
    告、現場施工照片、搶修清單明細、原告花蓮電力段書函、
    貨物運送契約及被告好力公司109年5月18日、109年7月30日
    函文2件（下稱好力公司函文）等件影本為證，堪認原告主
    張為真實。被告雖以前詞置辯，經查：被告好力公司曾以函
    文2次向原告請求延期給付，並示「誠摯及願意支付賠償金
    」等語，此有好力公司函文可佐（北院卷25、29頁），應認
    被告好力公司就其應對系爭事故負賠償責任乙節，並不爭執
    ，其所辯與上情矛盾，顯係臨訟為辯，尚不足採；被告劉建
    明雖提出照片1張以前詞置辯，然該照片僅見1台怪手在場，
    與其所稱之當天有2台怪手乙節不符，參以原告行車事故報
    告記載：「19:25分貨物員通知貨商好力公司司機現場已斷
    電完成，可以開始裝貨（石灰石）。19:28分行車室電車線
    故障指示器告警。19:30分貨商好力公司怪手司機來電告知
    怪手扯落電車線」（北院卷17頁），是原告完成斷電後始通
    知被告劉建明開始裝貨，被告辯稱若其碰斷電纜線早被電死
    云云，亦無足採。而被告復未能舉其他證據以實其說，本院
    自難採信其辯詞。
四、綜上所述，原告依首揭規定請求被告連帶給付180,207元及
    依法定利率年息5%計算之遲延利息，即屬有據，應予准許。
五、本件事證已臻明確，兩造其餘攻擊防禦方法及舉證，核與判
    決無影響，爰不另一一論述，併此敘明。
六、本件係依民事訴訟法第427條第2項規定適用簡易訴訟程序之
    事件，且為被告敗訴之判決，爰依同法第389條第1項第3款
    規定，依職權宣告假執行，並依同法第436條第2項準用同法
    第392條第2項規定，依職權宣告被告預供擔保得免為假執行
    。
七、訴訟費用負擔之依據：民事訴訟法第78條。 　　
中　　華　　民　　國　　111 　年　　8 　　月　　31　　日
                  花蓮簡易庭  法  官  李可文
以上正本係照原本作成。
如不服本判決，應於送達後20日內，向本院提出上訴狀（上訴狀
須表明上訴理由）並繳納上訴審裁判費；如於本判決宣示後送達
前提起上訴者，應於判決送達後20日內補提上訴理由書（均須按
他造當事人之人數附繕本）。
如委任律師提起上訴者，應一併繳納上訴審裁判費。
中　　華　　民　　國　　111 　年　　8 　　月　　31　　日
                              書記官  謝佩真